【裁判字號】    92,毒抗,438
【裁判日期】    920916
【裁判案由】    毒品危害防制條例
【裁判全文】
臺灣高等法院刑事裁定                            九十二年度毒抗字第四三八號
    抗  告  人
    即  被  告  紀承呈
          （原名甲○○）住台北市○○區○○街二四四巷八弄二號
右列抗告人因違反毒品危害防制條例案件，不服臺灣臺北地方法院中華民國九十二年
六月二十五日裁定（九十二年度毒聲字第一二０九號），提起抗告，本院裁定如左：
    主  文
抗告駁回。
    理  由
一、原裁定意旨略以：抗告人即被告甲○○前因施用毒品案件，經依台灣士林地方法
    院以八十八年度毒聲字第七一四號、九十一年度毒聲字第一０二號先後二次裁定
    官分別於民國八十八年五月十七日、九十一年四月十二日以八十八年度偵字第三
    七八０號、九十年度毒偵字第一八八五號為不起訴處分確定。詎被告又於九十一
    年十月十二日零時三十分許，在台北市○○○路「ＤＪ舞廳」內，施用第二級毒
    品ＭＤＭＡ，為警於同日一時三十分許，在台北市○○○路一二０巷口查獲之事
    實，業據被告於警訊時自白不諱（詳見毒偵卷第五頁），且其尿液經送檢驗結果
    ，呈ＭＤＭＡ陽性反應，此有台灣尖端先進生技醫藥股份有限公司濫用藥物檢驗
    中心濫用藥物檢驗報告附卷可稽（詳見毒偵卷第二頁），堪認被告確有施用第二
    級毒品ＭＤＭＡ之犯行甚明。此外，復有前開不起訴處分書、刑案資料查註紀錄
    表在卷可參（詳見毒偵卷第十二頁反面，第十四頁反面，第十五頁）。核被告係
    三犯毒品危害防制條例第十條之罪，依毒品危害防制條例第二十條第三項，裁定
    被告令入戒治處所施以強制戒治一年等語。
二、本件抗告意旨略以：其於九十一年十月十二日凌晨，在台北市敦化北咯「ＤＪ舞
    廳」內因頭暈、偏頭痛感覺身體不適，經舞廳內之不詳男子提供鎮靜劑服用，旋
    不久再因身體不適先行返家。嗣於敦化北路一二０巷口遇警臨檢查獲其身上有鎮
    靜劑三顆，經化驗結果為第二級毒品ＭＤＭＡ，且其被採集尿液化驗結果亦呈現
    ＭＤＭＡ陽性反應，其始得知遭該不詳男子所誣攀交付違禁藥品而誤食。其輕信
    該不詳男子謊稱扣案藥丸為鎮靜劑可治偏頭痛而服用，主觀上並非明知所施用者
    為第二級毒品自不適用三犯以上施以強制戒治之規定。再依現行尿液檢驗方式，
    僅氣相層析質譜儀作藥物及其代謝物之定性及定量分析才可能排除因藥品或食物
    交叉反應產生安非他命偽陽性之可能性，至於ＭＤＭＡ之檢驗方式則缺乏學理上
    探討，故ＭＤＭＡ檢驗之正確性如何？是否因藥物及食物交叉反應產生ＭＤＭＡ
    類陽性反應實有待推求之必要？綜上，其主觀上非明知扣案藥丸為第二級毒品自
    無三犯施用第二級毒品之故意，且本案採集尿液送驗正確性是否真實無疑尚乏研
    究報告以佐之，原審逕裁定被告應以強制戒治一年殊嫌速斷云云。
三、經查：被告辯稱該藥丸係一名不詳男子謊稱係鎮靜劑提供其服用，其不知該藥丸
    係第二級毒品ＭＤＭＡ云云。惟既是「不詳」男子所提供之藥丸，來路不明，被
    告係一成年男子，具有判斷是非之能力，豈會輕易聽信陌生男子所言而服用該藥
    丸？再被告已於警詢中坦承其明知所服用之該藥丸係第二級毒品ＭＤＭＡ。是被
    告前開所辯，有違常情，顯係卸責之詞，不予採信。又依卷附台灣尖端先進生技
    醫藥股份有限公司濫用藥物檢驗中心濫用藥物檢驗報告，可知其檢驗方法初步係
    採用酵素免疫分析法，再用氣相層析質譜儀（ＧＣ／ＭＳ）法做進一步確認，是
    不會有偽陽性反應，前開檢驗報告應可採認。是被告此部分抗告意旨認，前開檢
    驗報告未以氣相層析質譜儀分析法確認檢驗結果，顯有誤會。是被告前開所辯，
    核均無理由，應予駁回。
據上論斷，應依刑事訴訟法第四百十二條，裁定如主文。
中    華    民    國        九十二      年    九         月     十六    日
                              臺灣高等法院刑事第二十四庭
                                  審判長法  官  陳  貽  男
                                        法  官  李  世  貴
                                        法  官  陳  憲  裕
右正本證明與原本無異。
不得抗告。
                                        書記官  劉  育  妃
中    華    民    國      九十二  年       九       月       十六       日


司法院資訊處製作；財團法人民間司法改革基金會備份。
